【裁判字號】    98,重訴,84
【裁判日期】    991014
【裁判案由】    侵權行為損害賠償
【裁判全文】
臺灣高雄地方法院民事判決              98年度重訴字第84號
原      告  甲○○
訴訟代理人  曾靖雯律師
            江信賢律師
            蔡麗珠律師
            吳秋麗律師
            乙○○原名許流）.
被      告  丁○○○股份有限公司
法定代理人  庚○○
被      告  己○○
上二人共同
訴訟代理人  郭錦茂律師
複代理人    江大寧律師
上列當事人間請求侵權行為損害賠償事件，本院於民國99年9 月
28日言詞辯論終結，判決如下：
    主  文
被告應給連帶付原告新台幣壹仟柒佰肆拾肆萬零伍佰玖拾柒元，
及其中新台幣壹仟陸佰肆拾玖萬肆仟肆佰伍拾壹元自民國九十七
年九月二十三日起至清償日止，其餘新台幣玖拾肆萬陸仟壹佰肆
拾陸元自民國九十九年八月二十五日起至清償日止，均按週年利
率百分之五計算之利息。
原告其餘之訴駁回。
訴訟費用由被告連帶負擔百分之分六十五，餘由原告負擔。
本判決關於原告勝訴部分，於原告以新台幣伍佰捌拾萬元供擔保
後，得假執行。但被告如以新台幣壹仟柒佰肆拾肆萬零伍佰玖拾
柒元為原告預供擔保後，得免為假執行。
原告其餘假執行之聲請駁回。
    事實及理由
一、原告主張：緣被告己○○為被告丁○○○股份有限公司（下
    稱丁○○○公司）員工，於民國94年3 月7 日16時45分許，
    被告己○○因執行職務駕駛車牌號碼ZO-7791 號自小客車（
    下稱系爭自小客車），沿高雄市○○○路由南往北方向行駛
    ，行經該路與金福路口時，未等待左轉指示燈亮起即貿然左
    轉，適原告騎乘車牌號碼YES-962 號機車沿中山四路由北往
    南方向行駛亦行經該路口，被告己○○所駕駛之系爭自小客
    車因此撞及原告，原告因此受有頸椎第5 節爆裂性骨折致四
    肢癱瘓之傷害（下稱本件車禍）。原告因被告己○○上開侵
    害行為，支出醫療費用新台幣（下同）655,265 元，且增加
    生活上需要費用816,186 元（包含：(1)94年4 月起至96年8
    月止之醫療用品費用：67,008元；(2)96年9 月起至平均餘命
    止之醫療用品費用：依(1)金額為基準，平均每日可請求77元
    ，核計663,569 元；(3)證書費、伙食費等：26,519元；(4)救
    護車費用：59,100元），另已支出看護費及將來所需看護費
    合計7,867,068 元（包含：(1)94年4 月11日起至94年12月11
    日止由父母兄姐輪流照顧：539,000 元；(2)94年12月12日起
    至95年1 月27日止委請看護照顧：103,400 元；(3)95年1 月
    28日起至95年12月20日止由父母兄姐輪流照顧：719,400 元
    ；(4)95年12月21日起至99年4 月20日止委請外勞照顧費用：
    830,960 元；(5)99年4 月21日起至平均餘命止委請外勞照顧
    費用：5,674,30 8元），且原告原為民用航空局（下稱民航
    局）任職之公務人員，然因本件車禍已四肢癱瘓完全喪失勞
    動能力，而本件車禍發生後，94年間民航局尚有繼續給付薪
    資，扣除稅額後94年原告領得年度薪資706,172 元，於95年
    間因原告長期未能回復工作，只發給部分薪資476,790 元，
    與94年度實領薪資相較差額為229, 382元，又自96年起原告
    已不獲任何薪資給付，而原告為64年2 月17日生，至65歲強
    制退休年齡止，尚有33年之勞動能力，以94年度實領薪資70
    6,172 元作為每年薪資計算基準，依霍夫曼係數扣除中間利
    息為13,989,267元，加計95年間薪資差額損失229,382 元，
    足認原告因本件車禍受有喪失勞動能力損害14,218,649 元
    ，此外，原告終身四肢癱瘓，精神上更因此痛苦不堪，亦得
    請求精神慰撫金5,000,000 元，被告己○○自應負賠償之責
    。而被告丁○○○公司為被告己○○之僱用人，被告己○○
    於執行職務時不法侵害原告身體、健康，依法自應與被告己○○負連帶賠償責任。又原告所受上開損害金額28,557,168
    元扣除已領取之汽車強制險理賠金1,700,000 元後，原告尚
    得請求被告連帶賠償26,857,168元。為此，爰依民法侵權行
    為之法律關係，提起本件訴訟。並聲明：(一)、被告應連帶給
    付原告26,857,168元，其中25,911,022元自起訴狀繕本送達
    最後一位被告翌日起至清償日止，其餘946,146 元自99年8
    月25日起至清償日止，均按週年利率5%計算之利息；(二)、願
    供擔保，請准宣告假執行。
二、被告則以：被告己○○當日係搭乘由訴外人丙○○駕駛其所
    有之系爭自小客車，欲前往同事周財丁岳母家捻香致意，因
    聯絡不到周財丁，乃臨時決定改前往丁○○○高雄分公司。
    而丙○○駕車行至中正四路與金福路口，嗣左轉綠燈亮起始
    左轉金福路，適原告騎乘重型機車闖越紅燈行駛而來，並撞
    及丙○○駕駛之系爭自小客車右後車輪及保險桿交接處。本
    件車禍發生時，系爭自小客車並非由被告己○○駕駛，且丙○○並無頂替被告己○○之理由，臺灣高等法院高雄分院（
    下稱高雄高分院）96年度上易字第61號刑事判決認定車禍發
    生時系爭自小客車之駕駛人為被告己○○，違背一般社會經
    驗法則。又被告己○○經法務部調查局測謊結果，認被告己○○供述，案發時丙○○為系爭自小客車駕駛，其為乘客等
    語，並無說謊反應；丙○○經內政部警政署刑事警察局測謊
    結果，亦認定丙○○供述車禍發生時，其為系爭自小客車駕
    駛人，並無不實反應；上開2 測謊鑑定報告交互補強，足證
    本件車禍發生時，系爭自小客車之駕駛人確為丙○○，證人
    戊○○、辛○○指證被告己○○為系爭自小客車駕駛人，乃
    不實指證，不能採信。倘法院認被告己○○為系爭自小客車
    之駕駛人，因系爭自小客車並未違規闖紅燈，而係原告闖紅
    燈並超速不及煞車，導致車身不穩人車倒地，致車身觸地滑
    行才撞及到系爭自小客車右後車胎及保險桿間，故被告己○○亦無過失責任可言。又縱認被告己○○有部分過失，原告
    與有過失比例至少佔五成以上。關於原告請求損害賠償項目
    金額，原告自96年9 月起至平均餘命止所需醫療用品費用平
    均每日僅為33元（即應扣原告所提附表六編號12、13蔓越莓
    179 元、855 元、編號27特制輪椅15,000元、流體減壓坐墊
    10,000元、編號31護腰1,400 元、編號32電動床27,000元、
    編號45站立桌6,500 元、滾筒300 元、皮帶1,000 元、推拉
    箱500 元、治療大床加聚合床墊9,000 元、運費2,000 元等
    非必要之日常性消耗品後，96年4 月起至96年8 月止原告所
    需醫療用品費用額僅為26,573元，換算平均每日費用僅為33
    元），原告以平均每日77元計算，並不合理；又原告主張由
    親人看護費用部分，應依1 日24小時看護費行情2,000 元計
    算，方屬適當；另原告請求外勞看護費用部分，因原告為肢
    體極重度障礙、無插管，且設籍台北市，又無收入及不動產
    ，依身心障礙者生活托育養護費用補助辦法及台北市身心障
    礙者生活托育養護費用補助辦法須知第5 點規定，原告得至
    設有專業醫師、護士及醫療設備之身心障礙福利機構，較能
    受到專業、適當之醫療照顧，並可申請全額補助，被告自無
    須負擔此部分費用；再者，原告請求精神慰撫金5,000,000
    元，顯屬過高，應予酌減；除上述項目外之請求金額，被告
    均不爭執等語，資為抗辯。並聲明：(一)、原告之訴及假執行
    之聲請均駁回；(二)如受不利判決，願供擔保，請准宣告免為
    假執行。
三、兩造爭執與不爭執之事項：
(一)、不爭執事項：
 1、被告己○○為被告丁○○○公司之員工。
 2、原告於94年3 月7 日16時45分許，騎乘車牌號碼YES-962 號
    機車沿中山四路由北往南方向行駛，行經該路與金福路口時
    ，系爭自小客車亦沿高雄市○○○路由南往北方向行駛至該
    路口並左轉金福路，二車發生碰撞，原告因此受有頸椎第5
    節爆裂性骨折致四肢癱瘓之傷害。
 3、系爭自小客車為丙○○所有，本件車禍發生時，被告己○○
    與丙○○均在系爭自小客車內。
 4、原告已領取汽車強制責任險保險金1,700,000元。
 5、丙○○因本件車禍，經本院以95年交易字第215 號刑事判決
    認定犯過失傷害致人重傷罪，判處有期徒刑6 月，檢察官及
    丙○○均提起上訴，經高雄高分院以96年度交上易字第61號
    刑事判決認定本件車禍發生時系爭自小客車之駕駛人為被告
    己○○，而判處丙○○無罪確定。
 6、如法院認被告就本件車禍應負賠償責任，對原告主張受有支
    出醫療費用655,265 元、94年4 月起至96年8 月止所需醫療
    用品費用67,008元、證書費及伙食費等26,519元、救護車費
    用59,100元、94年12月12日起至95年1 月27日止看護費103,
    400 元之損害及喪失勞動能力損害14,218,649元，被告均不
    爭執。
(二)、爭點：
 1、本件車禍發生時，系爭自小客車之駕駛人究係被告己○○或
    丙○○？
 2、如被告己○○為系爭自小客車之駕駛人，其就本件車禍之發
    生是否有過失？
 3、原告就本件交通事故之發生是否與有過失？過失比例為若干
    ？
 4、如被告己○○為系爭自小客車之駕駛人，其駕駛行為是否為
    民法第188 條所稱「執行職務」範疇？被告丁○○○公司應
    否與被告己○○負連帶賠償責任？
 5、原告得請求賠償之金額為若干？
四、茲就上開爭點，析述本院得心證之理由如下：
(一)、本件車禍發生時，系爭自小客車之駕駛人究係被告己○○或
    丙○○？
 1、證人戊○○於95年1 月4 日檢察官偵辦丙○○過失傷害案件
    中具結後證稱：「…我是第一輛車，汽車（指系爭自小客車
    ）他比我慢到路口，…現場還有一位義交在場，他也有看到
    車禍…」（見臺灣高雄地方法院檢察署《下稱高雄地檢》94
    年度核退偵字第621 號卷第69頁、第70頁）；其並於本院95
    年度交易字第251 號丙○○過失傷害刑事案件95年11月16日
    、96年2 月8 日審理時具結證稱：「（有無見過被告及告訴
    人？）當天汽車駕駛者的身材應該比較高，不是被告。被害
    人我認得，確實是本件被害人」、「（汽車駕駛者的面貌與
    當庭被告是否相同？）不一樣」、「（當時是否目擊車禍發
    生情形？）我當時駕駛貨車，車禍發生後，我有跟肇事者說
    你不可以左轉，所以我記得肇事者的樣子，但不是今天在庭
    的被告」、「（94年3 月7 日你目擊的車禍，當時車上有幾
    個人？）二個人」、「（汽車上的這二個人是何人開車，能
    否確定？）可以，因為當時有跟駕駛人對話，所以應該可以
    確認」、「（車禍發生後，為何確認駕駛人？）因為他從駕
    駛座出來」、「（被告承認本件車禍車子是他開的？）我確
    定不是他本人」、「（你看到駕駛長相？）比被告高」、「
    （你說的駕駛人與庭上被告長相有很大差異？）駕駛人比較
    高，至少175 公分，皮膚比較黑，體型標準」等語（見本院
    95年度交易字第251 號第一卷172 頁、第173 頁、第177 頁
    、第178 頁，第二卷第24頁、第29頁）；再於高雄高分院96
    年度交上易字第61號丙○○過失傷害案件97年1 月10日、97
    年2 月14日審理時具結證稱：「（94年3 月7 日下午4 點45
    分左右，你為何在中山路及金福路口那邊附近發現本件車禍
    ？）我剛好在那邊等紅綠燈，我去工作回來，我是開貨車的
    ，剛好從金福路直走過來到中山路，剛好那邊紅燈轉換，我
    停在那邊，我當時是西向東，當時金福路那邊變紅燈，中山
    路那邊變綠燈，我在那裡等紅燈」、「（你是第一台車？）
    我只有我一台車」、「（你是西向東，剛好在你正前面發生
    車禍？）對」、「（你是基於善心發生車禍下車要救人，你
    跟駕駛說你現在還不能左轉，當時駕駛是否被告？）不是他
    ，當時他坐在駕駛座旁邊，他是從駕駛座旁邊車門下來的」
    、「（你對當時何人駕駛是否很清楚？）很清楚」、「（
    本件車禍發生前你與被害人有無何關係，認識否？）沒有關
    係，不認識，第一時間他會找到我，因為我問被害人他家電
    話，他叫我打電話到他家，我直接用我手機打電話到他家通
    知他某某人受傷，所以他母親有留到我的電話才跟我聯絡上
    的」、「（你說駕駛不是被告，該駕駛長得如何（請被告站
    起讓證人指認）？）男的，高高黑黑的，比較黑一點，與被
    告差很多」、「（你所看到的駕駛人是不是被告？）不是被
    告，絕對不是他，他跟那個人身材呈強烈的對比」、「（本
    案發生之前你認識在庭證人辛○○否？）不認識」、「（你
    當時有無看到辛○○？）我有看到，他當時在指揮交通」、
    「（當時你所看到開車的人是否是在庭的己○○（當庭指認
    ）? ）是」等語綦詳（見高雄高分院96年度交上易字第61號
    卷第一卷第176 頁至第180 頁、第182 頁、第233 頁）。
 2、另證人辛○○就丙○○過失傷害案件於95年1 月19日偵查訊
    問程序中具結證稱：「（94年3 月7 日在中山四路和金福路
    看到車禍？）有，我是義交，我在協助指揮交通，當時我面
    向中山路南下（往機場方向）的車道，我站在鐵路平交道前
    一些的樹欉上（當庭請證人在照片劃出所在的位置），我看
    到機車騎士是走中山路機車道往機場方向，對方是賓士車，
    從對向左轉過來就撞到了」（見高雄地檢94年度核退偵字第
    621 號卷第95頁至第96頁）：其又於本院95年度交易字第
    251 號丙○○過失傷害刑事案件96年2 月8 日審理時具結證
    稱：「（你在車禍當天所看到的駕駛人是否在庭被告？）他
    有在現場，他從車上下來，不是從駕駛座下來」、「（從駕
    駛座下來的人你確定不是在庭的被告？）確定」等語（見本
    院95年度交易字第251 號第二卷第34頁、第35頁）；再於高
    雄高分院96年度交上易字第61號丙○○過失傷害刑事案件97
    年1 月10日、97年2 月14日審理時證稱：「（94年3 月7 日
    下午4 點45分左右你有無在高雄市○○路與金福路口發現本
    件車禍？）我在那裡執行勤務，我是義交」、「（駕駛是否
    在庭被告？）開口是他開口的，他說機車闖紅燈，機車方向
    當時是綠燈，駕駛確定不是在庭被告」、「（你有無親眼看
    到被告從駕駛座下來？）他從旁邊下來，不是從駕駛座下來
    」、「（你有親眼看到兩個人各自下車的狀況？）有」、「
    （碰撞霎那你有無看到？）有看到」、「（發生碰撞的那一
    剎那你就過去了？）是」、「（你上庭證述：中山路南往北
    左轉金福路的燈當時你有看到那一剎那燈還沒有亮，你有指
    摘駕駛說：你左轉燈沒有亮，你怎麼左轉。你指摘當時駕駛
    座坐的人是在庭的被告丙○○或證人己○○（請證人當庭指
    認）？）（當庭指認）當時是己○○在駕駛座，丙○○是從
    右邊座位下來的」等語甚詳（見本院第一卷第181 頁至第
    184 頁、第233 頁）。
 3、依上開證人戊○○、辛○○之證述，始終堅定而明確指證丙○○非肇事當時之駕駛人，並於高雄高分院97年2 月14日審
    理時當庭指證本件被告己○○即為肇事時之駕駛人（在高雄
    地檢94年度核退偵字第621 號丙○○過失傷害案件偵查中及
    本院95年度交易字第251 號丙○○過失傷害案件審理時，本
    件被告己○○雖曾以證人身分出庭作證，但未與證人戊○○
    、辛○○同庭作證，故證人戊○○、辛○○於上開案件偵查
    及審理中無從指認本件被告己○○）。而證人戊○○係工作
    回來開車路過該處，證人辛○○則為義交，當時在該路口執
    行勤務，業據渠等2 人證述在卷，又證人辛○○係由義交大
    隊指派於案發當日在該路口執行17時至19時之交通指揮之協
    助人員，證人辛○○並提前於16時45分到崗，亦有高雄市政
    府警察局交通大隊97年3 月18日高市義交二字第0970007582
    號函復在案（見高雄高分院96年度交上易字第61號第二卷第
    101 頁）。按車禍之發生係屬偶然之事件，證人分別係在案
    發現場執行職務之義交及開車路過該處之人，與丙○○、被
    告己○○及原告並無戚誼，亦無任何恩怨，而與本件車禍無
    利害關係，自無庸偏袒任何一方，足認渠等證詞具有高度可
    信性。
 4、又被告固以其他細節問題證人先後證述或有出入，質疑證人
    證詞之真實性。惟車禍發生於剎那間，面對此種突發事故，
    目擊者多將焦點集中在傷者及肇事者身上，就周遭其他客觀
    情況本難期待其一併觀察注意，況且，證人之記憶亦會因時
    間經過而逐漸淡忘，則證人戊○○、辛○○就肇事汽車之顏
    色、廠牌等細節問題之陳述與系爭自小客車實狀況略有出入
    ，亦不能僅以此細微瑕疵即全盤否定渠等之證詞。證人戊○○、辛○○依其在場經歷均指認系爭自小客車之駕駛人確為
    被告己○○而非丙○○，而被告己○○體形較高瘦、皮膚較
    黑、臉型瘦長，丙○○之體形較矮胖，皮膚甚白，臉型圓潤
    ，乃本院審理本案親自見聞之客觀事實，縱使據證人戊○○
    證述被告己○○與丙○○於本件車禍發生當天均身著灰黑色
    西裝（見高雄地檢97年度偵字第6773號第二卷第122 頁），
    於外觀上亦可清楚辯識前述特徵上之差異，即難認證人有誤
    認人別之可能性。觀諸本院95年度交易字第251 號丙○○過
    失傷害案件95年11月16日、96年2 月8 日審判程序中，僅有
    該案被告丙○○到庭而本件被告己○○未到庭之狀況，證人
    戊○○、辛○○均明確證稱系爭自小客車駕駛人並非當庭在
    場之丙○○，證人戊○○並描述：「當天汽車駕駛者的身材
    應該比較高，不是被告」、「駕駛人比較高，至少175 公分
    、皮膚比較黑，體型標準」等語（見本院95年度交易字第
    251 號第一卷第172 頁、第二卷第29頁、第34頁），足見證
    人戊○○、辛○○就系爭自小客車駕駛人之記憶相當深刻，
    而非模糊不清，方得為如此明確之證述，又被告己○○身高
    有176 公分，亦據被告己○○自承在卷（見本院95年度交易
    字第251 號第二卷第69頁），可見證人戊○○描述其記憶中
    之駕駛人外觀特徵幾乎與被告己○○完全相符，益徵證人戊○○之證詞確屬可信。
 5、又依證人戊○○前揭證詞及其於本院審理時當庭在本件車禍
    現場圖上描繪其停車位置圖示（見本院二卷第118 頁），可
    知本件車禍發生當時證人戊○○正在金福路上停等紅燈，且
    為第一輛車，是證人戊○○之所在地點距離系爭自小客車左
    側車身較近，且其當時視線應可目睹兩車相撞地點。參酌證
    人黃輝於高雄地檢97年度偵字第3773號案件偵查中證稱：「
    （車禍發時生是否在場？）是，…當時我的燈號還沒有轉換
    ，我還在原地看，我的車子停在原地，我就趕快下車，…我
    下車之後就馬上跑過去」、「（你跑過去時，車上的人在哪
    個位置？你是否有看到他們從車上下來的情況？）我有看到
    他們兩人從車上跑下來的情況，我馬上跑過去，坐在駕駛座
    上的人下車，我就到了他旁邊，他那時候剛從駕駛座上下來
    ，我直接跟他講說你們還不可以左轉」、「（從駕駛座上下
    來的是哪一個？）高高黑黑的，是我之前指認過的己○○」
    、「（你是跟己○○說話？）是。（你有無跟另外一個丙○○說話？）沒有。」、「（你分辨己○○與丙○○的根據為
    何？）一個矮胖，一個高瘦，身型差很多，因為我在車禍現
    場第一句話就跟那個高瘦的人講」（見高雄地檢97年度偵字
    第6773號第二卷第121 頁反面），並於本院審理時證稱：「
    （本件車禍發生當時你是否在場？位於何處？）…當時我馬
    上下車走到汽車駕駛人的位置跟駕駛人說；你現在還不可以
    左轉，當時汽車駕駛人已經下車來，他當時也沒有跟其他人
    對話，也沒有講手機。…我在等待（救護車）的時候完全沒
    有再跟其他人對話。肇事汽車一共有坐二個人，我跟駕駛講
    話的時候，另一個人也已經從乘客座下車，我沒有注意他在
    做什麼」、「（是否能確認當時你看到的駕駛人是在庭的被
    告己○○？）我確認就是在庭的被告己○○」、「（你看到
    車禍下車的時候你的視線有離開過這個肇事的車輛嗎？）沒
    有，肇事車輛就在我的右手邊」、「（你有看到這個人從駕
    駛座走下來的情形？）我有看到駕駛人從車上下來，我才走
    過去跟他講話」甚詳（見本院二卷第106 頁、第107 頁），
    可知證人戊○○於目睹車禍發生後立即下車，並對剛從系爭
    自小客車駕駛座下車之駕駛表示其還不可以左轉。對照被告
    己○○於96年3 月15日於本院95年度交易字第251 號丙○○
    過失傷害案件以證人身分證稱：「（你們在現場後來發生何
    事？）被告在打電話請救護車，當場有一人走過來跟我們說
    ，這裡不能左轉，我說綠燈為何不能轉」（見本院95年度交
    易字第251 號第二卷第66頁），並於本院審理時陳稱：「我
    有看到一個人走過來，講台語，…，而且有對著我說：這裡
    不能左轉，我就回答他：這是綠燈為什麼不能左轉？當時丙○○在打電話」、「（後來偵審期間你知道當時跟你對話的
    人是誰嗎？）我猜測是證人戊○○，因為當時他是講台語」
    等語（見本院二卷第103 頁至第104 頁），足見證人戊○○
    於車禍發生後立即上前告知不得左轉之駕駛人確為被告己○○無訛。
 6、另證人辛○○證稱當天其在金福路口執勤，站在金福路與中
    山路慢車道，系爭車禍發生當時其面朝中山路南下（往機場
    方向）車道，站在鐵路平交道前一些的草叢上等語（見94年
    度核退偵字第621 號卷第95頁、本院95年度交易字第251 號
    第二卷第35頁），佐以證人辛○○於94年度核退偵字第621
    號丙○○過失傷害案件偵查中及本院本院95年度交易字第25
    1 號丙○○過失傷害案件審理時及本院審理時當庭描繪系爭
    車禍當時其所在位置均屬一致（見94年度核退偵字第621 號
    卷第76頁、本院95年度交易字第251 號第一卷第180 頁、第
    184 頁至第186 頁、本院二卷第41頁、第110 頁），可知系
    爭自小客車左轉至金福路口時，證人辛○○係位於中山四路
    與金福路口西北角位置，並面朝向中山四路南下方向車道，
    所在距離系爭自小客車右側車身較近，且可直接目睹兩車碰
    撞經過情形。參酌證人辛○○於97年度偵字第6773號案件中
    證稱：「（車禍發生經過？）…我當時是面向這兩輛車的方
    向，我有看到碰撞的經過，我就很快過去，我看到一個人站
    在車子的左邊，一個站在汽車的右邊，都是在前座車門的位
    置旁，我沒有注意他們下來的經過，站在車子右邊的人跟我
    說機車闖紅燈，我就指交通號誌說『你看現在是什麼燈，你
    在左轉箭頭還沒亮就轉了』，他就不講話，他就拿出手機開
    始打電話，…站在左邊的人就站在旁邊看，沒有講話」、「
    （你為何認定丙○○是乘客？）因為我看到他站在汽車的右
    邊，離發生車禍的時間很短」、「（你有無看到誰從車子上
    走下來的經過？）當時發生的速度很快，我走過去就看到他
    們兩人站在車子旁邊了」等語（見高雄地檢97年度偵字第67
    73號第二卷第182 頁），並於本院審理時證稱：「（請陳述
    看到車禍發生情形）…我站的位置是面向中山路南方，我沒
    有看到駕駛人從車上下來的情形，但是我看到的時候就是個
    子比較高的站在駕駛座旁邊，另外一個子比較矮胖的站在車
    子的右邊，高個子都沒有說話，我是走到肇事車輛的左手邊
    ，個子矮胖站在車子右邊的那個人說：機車闖紅燈，我對著
    矮胖的人說：你看看你的燈號，左轉號誌燈都沒有亮你就開
    過來了，他們沒有回話，矮胖的人就走到旁邊打電話，…我
    是跟站在車門右邊個子矮胖的人對話，站在駕駛座旁邊高個
    子的人都沒有回話。…車禍一發生之後我就馬上走過去要跟
    站在駕駛座旁邊的人對話，要釐清責任歸屬」等語甚詳（見
    本院二卷第110 頁），可知證人辛○○亦於本件車禍發生時
    立即上前查看，並因站在系爭自小客車右側車身旁邊之人表
    示機車闖紅燈，證人辛○○乃向該人指摘「你看現在是什麼
    燈，你在左轉箭頭還沒亮就轉了」等語。對照丙○○於其所
    涉頂替案件偵查中供稱：「辛○○過來就說我闖紅燈」等語
    （見高雄地檢96年度他字第3823號卷第69頁），及於本院審
    理時具結證稱：「（辛○○）一面走一面拉袖套，走過來就
    對著我跟己○○說：這是闖紅燈，我就與他吵起來，叫他不
    能隨便講，然後他就走開」等語（見本院二卷第31頁），核
    與證人辛○○證述本件車禍發生後丙○○有與其爭執何車闖
    紅燈乙事相符，堪信為真。證人辛○○既於本件車禍發生時
    立即上前查看，其證稱未見被告己○○及丙○○下車經過，
    應係事出突然而先將目光焦點置於倒地受傷之原告，以致於
    未親眼觀察到被告己○○及丙○○下車之經過情形，惟證人
    辛○○再將目光移至系爭自小客車時，即見丙○○、被告己○○分別站立於系爭自小客車右邊前車門、左邊之前車門之
    情，在此甚短時間內難認被告己○○與丙○○分別從車上下
    來後有隨即交換其站立位置之情，此節亦可佐證證人辛○○
    證述其認知被告己○○為系爭自小客車駕駛人並非無憑。
 7、承上所述，從證人戊○○、辛○○於車禍當時所在位置距離
    本件車禍肇事地點甚近，確可於事發後立即上前查看，而依
    證人戊○○、辛○○與系爭自小客車駕駛座、副駕駛座之相
    對位置觀之，證人戊○○與在系爭自小客車左側車身旁站立
    之被告己○○對話，證人辛○○則與在系爭自小客車右側車
    身旁站立之丙○○對話，可知證人戊○○、辛○○分別與距
    離其最近之系爭自小客車乘客交談，參以2 位證人均證稱車
    禍發生後立即上前查看情形，則在渠等隨即上前分別與被告
    己○○、丙○○對話前之短暫時間內，被告己○○、丙○○
    實無從於下車後立即交換左右兩側車身旁之站立位置，顯見
    證人戊○○、辛○○之證詞應無誤認駕駛人之虞，被告抗辯
    被告己○○與丙○○下車後有移動位置，指摘證人戊○○、
    辛○○前揭證述不可信，不足憑採。是參酌上述現場情況，
    由證人戊○○、辛○○2 人證詞交互印證，已足認被告己○○確係系爭自小客車之駕駛人，應無疑義。
 8、證人丙○○雖自承其係肇事當時系爭自小客車之駕駛人，被
    告己○○係坐在副駕駛座上，且被告己○○剛下飛機，又係
    其之上司，對於高雄市之路況不熟，不可能由被告己○○駕
    駛云云，被告己○○亦為相同之抗辯。惟查，有如前述，肇
    事當時丙○○並非系爭自小客車之駕駛人，已甚明確，雖至
    車禍現場處理之警員李重毅於檢察官偵查中證稱：伊到現場
    畫圖時（指畫現場圖），丙○○有表示他是肇事者等語（見
    本院95年度交易字第251 號第二卷第31頁），但員警李重毅
    並非車禍發生時目擊者，此項證述自不足以證明丙○○係駕
    駛人。而系爭自小客車雖係丙○○所有，被告己○○又係丙○○之上司，此情通常固多由下屬駕駛載送上司，但有時應
    上司要求或其他情況，而由上司駕駛，亦屬可能，再者，被
    告己○○於本院審理時陳稱與丙○○為20幾年之同事，兩人
    很熟等語（見本院二卷第239 頁），足見兩人關係非僅單純
    上司下屬關係，而為相識多年之老同事，交情匪淺，參以被
    告己○○復陳稱對公司附近的路很熟悉等語（見本院二卷第
    239 頁），此情更無從排除被告己○○親自駕駛系爭自小客
    車之可能性，自不能執此而否定證人戊○○、辛○○證言之
    真實性。況且，依被告己○○於本院審理時陳稱：「（發生
    事故時你下車第一時間做什麼？）我去看傷者，接下來證人
    丙○○來看傷者之後去打電話，我一直站在那邊沒有做什麼
    ，大約三到五分鐘，證人丙○○報完警之後我就跟他說我要
    離開，因為車禍處理需要很長的時間，我又不是駕駛人」、
    「（你與證人丙○○是這麼好的朋友，為何沒有留在現場幫
    忙證人丙○○處理，反而自行離開現場？）當下只是覺得有
    人在處理，所以我就去車禍現場附近的八德宮拜拜。從車禍
    現場到八德宮走路約十分鐘，八德宮在我們公司附近，所以
    我常去」等語（見本院二卷第239 頁），以被告己○○與丙○○之交情，倘系爭自小客車駕駛人為丙○○，被告己○○
    竟未留在現場協助丙○○處理車禍，反而前往附近之八德宮
    拜拜，不僅有違人之常情，且可顯見其心理狀態反較丙○○
    更為不安，否則何需急切至廟宇祈拜! 再佐以被告己○○下
    車後未協助丙○○為任何善後行為，僅被動在現場觀看，反
    而係丙○○嚴詞指摘機車闖紅燈因而與證人辛○○發生爭執
    ，被告己○○於本件車禍發生後之反應愈符肇事者心慌意亂
    手足無措之心理狀況可明。
 9、至於被告己○○及丙○○分別接受內政部警政署刑事警察局
    （下稱刑事警察局）、法務部調查局（下稱調查局）測謊，
    其結果為「一、己○○稱：(一)、事故發生時系案車輛是丙○○在駕駛；(二)、事故發生時系案車輛不是由渠駕駛。上述問
    題經測試均無情緒波動反應，研判未說謊」、「受測人丙○○於測前會談稱本件車禍事故發生時，事故車輛係渠駕駛的
    ，經測試結果並無不實反應；另問及測試問題『94.3.7. 在
    中山路與金福路口車禍發生時，你坐在車子的那個位置？』
    ，經測試結果生理圖譜反應在『駕駛座』」，固有調查局98
    年2 月18日調科參字第09800066140 號測謊報告書、刑事警
    察局98年6 月1 日刑鑑字第0980073489號鑑定書附卷可參（
    見97年度偵字第6773號第一卷第271 頁、第二卷第220 頁）
    ，被告並執此抗辯被告己○○並非系爭自小客車之駕駛人等
    語。惟按「測謊之鑑驗，係就受測人對相關事項之詢答，對
    應其神經、呼吸、心跳等反應而判斷，其鑑驗結果有時亦因
    受測人之生理、心理因素而受影響，該鑑驗結果固可為審判
    之參考，但非為判斷之唯一及絕對之依據，鑑驗結果是否可
    採，應由法院斟酌取捨」、「測謊鑑定可能因受測者之人格
    特性或測謊環境（包括測謊員之經驗及專業能力、測謊儀器
    之品質）等因素，致影響其結果之正確信；是以，若過於倚
    賴測謊之結果，亦有妨害發現真實之虞。又實施測謊之日期
    距離案發時間之長短，攸關受測者情緒已否平復，與鑑定之
    精確性非無影響，此項時間因素，事實審法院於斟酌取捨時
    ，自應予以考量」，最高法院分別著有85年度台上字第5791
    號、95年度台上字第4989號判決意旨可資參照。是依測謊之
    操作原理可知，即使在測謊員經驗、專業能力良好及測謊設
    備健全之情況下，亦會因受測者之生理、心理因素而影響測
    謊結果之正確性，尤其在經過相當時間受測者情緒平復後所
    為測謊，其精確性愈受質疑。查本件車禍發生時間為94年3
    月7 日，而被告己○○、丙○○接受測謊時間分別為98年2
    月18日、98年5 月26日，距離本件車禍發生時間分別約為3
    年11個月、4 年2 個月，顯然經過相當長久時間，則依前揭
    說判決及說明意旨，被告己○○、丙○○上開測謊結果之準
    確性自有可疑，本院自不宜過分倚賴上開測謊結果致有害真
    實之發現，而證人戊○○、辛○○指證被告己○○方為駕駛
    人之證詞，應屬可採，已如前述，從而，被告執上開測謊報
    告結果，亦不足推翻被告己○○方為系爭自小客車之駕駛人
    之認定。
10、末查，被告己○○於99年6 月28日於本院以當事人身分具結
    陳述時稱：「（吳秋麗律師問：你說你那候在待轉區等待左
    轉，那時候的號誌是什麼？）第一不是我在待轉區，是丙○○的車子在待轉區的時候，那時候我在駕駛…我在這個…乘
    客座看到的是紅燈」、「（法官問：那是什麼時候才轉過去
    的？燈號是怎樣？）燈號變綠燈再左轉，左轉綠燈我才轉」
    （本院當日錄音檔案28分23秒起）等語，業據原告聲請調閱
    本院99年6 月28日庭期錄音檔案後製作逐字譯文提供本院參
    考（見本院二卷第260 頁、第322 頁），則依被告己○○於
    本院具結陳述時曾經脫口說出：「我在駕駛（座）…」、「
    左轉綠燈我才轉」等語，佐以前揭事證綜合判斷，益徵被告
    己○○應係駕駛人無誤，因此方不慎在具結陳述時於言詞中
    透露其確為系爭自小客車之駕駛之事實，至為灼然。
(二)、如被告己○○為系爭自小客車之駕駛人，其就本件車禍之發
    生是否有過失？
 1、經本院函詢高雄市政府交通局關於中山四路與金福路口於94
    年3 月7 日交通號誌時相設置情形，該局於98年8 月10日以
    高市交管用第0980038810號函覆稱：「查旨揭路口交通號誌
    於94年3 月7 日係設定3 時相運作，第1 時相中山路南往北
    直行，北往南快車道直行，禁止右轉，慢車道直行可右轉，
    綠燈時間66秒，爾後中山四路北往南轉換，黃燈4 秒，接著
    顯示紅燈；第2 時相中山四路南往北繼續直行兼左轉，北往
    南快慢車道皆紅燈禁止直行可右轉，綠燈時間19秒，爾後中
    山四路南往北轉換黃燈4 秒，接著路口全紅2 秒；第3 時相
    開放金福路西往東通行，中山四路南往北紅燈，北往南快慢
    車道繼續紅燈可右轉，綠燈時間34秒，爾後黃燈4 秒，接著
    路口全紅2 秒，依序循環運作」等語，此有上開函文在卷可
    參（見本院一卷第276 頁）。
 2、關於本件車禍發生經過，證人戊○○於95年1 月4 日偵查時
    證稱：「（檢察官問：94年3 月7 日有無在中山四路和金福
    路口看到車禍？）我當時開車在金福路上等紅燈，是金福路
    的從綠燈變紅燈，中山路是紅燈變綠燈，我是第一輛車，汽
    車他比我慢到路口，我有看到他有停下來，他準備左轉，他
    停在北上中山路的車道，當時有幾部車過去了，他看沒有車
    子就左轉過去，快到路口時有機車騎過來，機車騎士好像有
    看到汽車就緊急煞車滑倒，之後再撞到那部車子，我下去過
    去看騎士，就幫他脫掉安全帽，我等到救護車來我才走，當
    時還有1 位義交在場，他也有看到車禍，伊和義交都有跟開
    車的人說該處紅燈才能左轉，我在停不到30秒就發生車禍，
    我經常走金福路、中山路」等語甚詳（見高雄地檢94核退偵
    字第621 號卷第69頁至第70頁）。證人戊○○上開證詞距離
    案發時間較近，記憶應屬清晰可信，而依證人戊○○上開於
    偵查中之證詞，其停等紅燈約30秒即發生本件車禍，比對該
    路段當時交通號誌時相變化，第一時相時綠燈長達66秒，足
    見證人戊○○證稱系爭自小客車未待中山四路北向左轉燈亮
    起即行左轉等語，核與當時該路段交通號誌時相設置情形相
    符。
 3、另證人辛○○於95年1 月19日偵查中證稱：「（檢察官問：
    94年3 月7 日在中山四路與金福路看到車禍？）有，…我看
    到機車騎士是走中山路機車道往機場方向，對方是賓士車從
    對向左轉過來就撞到了。（檢察官問：當時燈號？）當時燈
    號中山路是南北雙向都是綠燈，左轉綠燈還沒亮起。…（檢
    察官問：如何處理車禍？）我馬上過去看機車騎士，我還有
    看燈號，當時慢車道是綠燈（是全部亮的綠燈不是箭頭方向
    的），右轉的聯結車司機還說是汽車闖紅燈。」等語甚詳（
    見見高雄地檢94核退偵字第621 號卷第56頁至第57頁）、於
    本院95年度交易字第215 號丙○○過失傷害刑事案件審理時
    證稱：「（你在此位置有無看到或聽到車禍過程？）我只看
    到肇事者車子轉進來，機車道綠燈可以直行，汽車左轉進來
    金福路要根據號誌燈左轉，但左轉燈沒亮肇事者就轉進來，
    就撞到機車」等語（見本院95年度交易字第215 號第二卷第
    34 頁 ），亦核與證人戊○○前揭證述相符。
 4、再者，經本院95年度交易字第251 號丙○○過失傷害案件承
    審法官親自前往本件車禍現場勘驗，查知從證人戊○○所站
    位置可看到中山四路南向北紅綠燈燈號及金福路西向東紅綠
    燈燈號變化，從證人辛○○所站位置可看到中山四路北往南
    機車道燈號變換及快車道燈號變換情形，亦有該案95年12月
    4 日勘驗筆錄在卷可稽（見本院95年度交易字第251 號第一
    卷第220 頁），益徵證人戊○○、辛○○就本件車禍發生當
    時燈號情形證詞之可信性。
 5、證人戊○○、辛○○與原告、丙○○及被告己○○均不相識
    ，亦無仇隙，證人辛○○於案發當時係執行勤務之義交，證
    人戊○○僅於案發當時洽巧駕車行經該路段，實無構陷被告
    己○○之動機，況且證人辛○○於本件車禍當日在事故現場
    接受交通警察製作談話紀錄時即明確陳述當時中山四路北往
    南方向慢車道是綠燈（見高雄地檢94年度核退偵字第621 號
    卷第89頁），衡情，當時距離事故發生不久，證人辛○○尚
    無時間、動機去編造與目擊情況不符之事實，而證人戊○○
    、辛○○歷經丙○○過失傷害案件刑事偵審、丙○○頂替案
    件偵查、被告己○○過失傷害案件偵查及本院審理過程，就
    本件車禍當時之燈號情形仍為相同之證述，自堪採信。
 6、按車輛行駛至交岔路口，應遵守燈光號誌之指揮，道路交通
    安全規則第102 條第1 項第1 款定有明文。觀諸車禍發生當
    時之天候晴朗、有日間自然光線、柏油路面、路面乾燥、無
    缺陷、亦無障礙物、視距良好，此有道路交通事故調查報告
    表(一)在卷可稽（見高雄市政府警察局前鎮分局高市警前分三
    字第0940015261號偵查卷宗第17頁），顯見被告己○○並無
    不能注意之情事，竟疏於注意，未等待左轉燈啟亮即行貿然
    左轉金福路，肇致本件車禍使原告因而受傷，是被告己○○
    駕駛汽車疏未遵守燈光號誌之指揮而就本件車禍之發生具有
    過失，至為明灼，且其之過失行為與原告受傷間，有相當因
    果關係，而應負過失責任，亦堪認定。
(三)、原告就本件車禍之發生是否與有過失？過失比例為若干？
 1、按損害之發生或擴大，被害人與有過失者，法院得減輕賠償
    金額或免除之，民法第217 條第1 項定有明文。此項規定之
    目的在謀求加害人與被害人間之公平，倘受害人於事故之發
    生亦有過失時，由加害人負全部賠償責任，未免失諸過酷，
    是以賦與法院得減輕其賠償金額或免除之職權。惟所謂被害
    人與有過失，須被害人之行為助成損害之發生或擴大，就結
    果之發生為共同原因之一，行為與結果有相當因果關係，始
    足當之。倘被害人之行為與結果之發生並無相當因果關係，
    尚不能僅以其有過失，即認有過失相抵原則之適用。且法院
    對於酌減賠償金額若干抑或完全免除，雖有裁量之自由，但
    應斟酌雙方原因力之強弱與過失之輕重以定之（最高法院95
    年度台上字第2463號判決意旨參照）。又所謂相當因果關係
    ，係以行為人之行為所造成之客觀存在事實，依經驗法則，
    可認通常均可能發生同樣損害之結果而言；如有此同一條件
    存在，通常不必皆發生此損害之結果，則該條件與結果並不
    相當，即無相當因果關係；不能僅以行為人就其行為有故意
    過失，即認該行為與損害間有相當因果關係（最高法院90年
    度台上字第772 號判決意旨參照）。
 2、本件車禍係被告於中山四路北向左轉燈未啟亮即貿然左轉而
    肇事，業經本院審認如前，被告抗辯原告有闖紅燈之過失行
    為，自不可採。惟被告另抗辯原告超速行駛，亦有過失；原
    告則主張其並無超速之違規行為。經查，原告騎乘機車行駛
    於中山四路南向慢車道，依道路交通安全規則第93條第1 項
    第1 款後段「設有快慢車道分隔線之慢車道，時速不得超過
    40公里」之規定，該路段慢車道（機車道）速限為40公里，
    業據高雄市政府交通局98年6 月4 日高市交四字第09800267
    30號函覆在卷（見本院一卷第147 頁）。而關於原告騎乘機
    車與被告己○○所駕系爭自小客車發生碰撞因而受傷之經過
    情形，原告始終一致陳稱：「（肇事前行進方向、車道及肇
    事經過情形？）我車沿中山四路慢車道北往南直行至上述時
    地（即94年3 月7 日16時45分，中山、金福路口），我見乙
    部自小客車ZO-7791 突然左轉金福路方向行駛，我車剎車後
    便人車倒地滑行與該車碰撞」、「（原告當時撞擊情形？）
    因當時我機車道旁快車道有停大貨車等待右轉金福路，擋住
    我的視線，被告從離大貨車較遠地方突然左轉過來，他的速
    度是慢的，車子整個擋住我的車道，我嚇到就緊急煞車，然
    後就撞到他的車」、「（94年3 月7 日下午4 點45分左右發
    生車禍的情形？）我騎機車沿中山四路由北向南向小港方向
    行駛，當時我的車道是綠燈，騎到金福路時，當時我左側的
    快車道有大貨車待轉擋住我的視線，被告突然就闖入，因為
    大貨車擋住我的視線，我就緊急煞車，車子打滑就撞上去了
    」、「（為何現場沒有煞車痕？）因為我煞車後馬上打滑」
    等語（見高雄市政府警察局前鎮分局高市警前分三字第0940
    015261號刑案偵查卷宗第26頁、94年度核退偵字第621 號第
    154 頁、本院95年度交易字第251 號第一卷第166 頁、第16
    8 頁），佐以本件車禍現場圖上並無繪製煞車痕，然有13.1
    公尺之刮地痕觀之（見高雄市政府警察局前鎮分局高市警前
    分三字第0940015261號刑案偵查卷宗第30頁），可知原告係
    於綠燈直行而未能預見他車闖越紅燈之狀況下，突見系爭自
    小客車左轉占用其前方車道，受驚嚇而緊急煞車，惟隨即人
    車不穩而倒地向前滑行，並撞及系爭自小客車右後車輪及保
    險桿交接處，致現場遺留長達13.1公尺之刮地痕，可堪認定
    。
 3、關於機車兩輪著地與車輪非觸地所產生之刮地痕距離與摩擦
    係數、行車速度之關係，經學者實際試驗結果，於輕型機車
    每小時時速40公里時，無論係觸地式或非觸地式所產生之刮
    地痕均小於12.74 公尺（正負公差0.17公尺），此有卷附「
    探討車輪觸地式與非觸地式試驗對機車刮地痕摩擦系數之影
    響」乙文（見本院二卷第366 頁至第369 頁）。本件原告騎
    乘之機車於碰撞到系爭自小客車後所遺留之刮地痕長達13.1
    公尺，依上開學者研究文獻判斷，原告當時行車時速應高於
    每小時40公里，且據原告於95年3 月29日本院95年度重訴字
    第61號侵權行為損害賠償事件言詞辯論程序時自承事發時其
    時速約50公里等語（見高雄地檢94年度核退偵字第621 號卷
    第155 頁），亦堪認本院依據上開研究文獻研判結果，應符
    實情。原告行駛於中山四路慢車道之時速既逾越該路段速限
    每小時40公里，足認原告確有超速之違規行為甚明。
 4、又本件車禍路段為柏油路面，事發時路面乾燥、無缺陷，有
    道路交通事故調查報告表(一)在卷可按（見高雄市政府警察局
    前鎮分局高市警前分三字第0940015261號刑案偵查卷宗第31
    頁），又依交通部於66年10月27日以（66）交路字第10275
    號函公布可適用於各種車輛之「汽車煞車距離、行車速度及
    道路摩擦係數對照表」（見本院二卷第370 頁），時速40公
    里之車輛在新築、一至三年、三年以上之乾燥瀝青路面之煞
    車距離分別為7.4 公尺、8.4 公尺、9.0 公尺，本件車禍事
    路段之瀝青為何時鋪設卷內雖無資料可考，惟倘以最差之3
    年以上狀態認定，原告於車禍發生前若能遵守速限規定行駛
    ，於煞車後至多僅須9 公尺之距離即可煞停；而依原告機車
    於現場遺留之刮地痕為13.1公尺，且該機車停留位置係在系
    爭自小客車行進路線右側，並無碰撞後繼續滑行位移之情，
    顯示原告於緊急煞車時距離系爭自小客車應有13.1公尺之距
    離；據上事證綜合判斷，如原告於車禍發生前遵守速限規定
    行駛，應可來得及煞停而避免與系爭自小客車發生碰撞，要
    無疑義。是以，原告超速行為與其車禍受傷間具有相當因果
    關係，至為灼然。從而，被告抗辯原告就本件車禍之發生，
    亦有過失，即屬可採。
 5、承上所述，原告於本件車禍發生前係依綠燈行進，雖有超速
    行駛之違規，以致於未能及時煞停，其上開過失行為亦屬肇
    事之原因，惟核其過失情節與原告闖紅燈之重大違規相較，
    應屬輕微，是衡酌兩造過失情節，本院認應由原告就本件車
    禍負30% 之肇事責任，其餘70% 之肇事責任則應由被告己○○負擔。
(四)、如被告己○○為系爭自小客車之駕駛人，其駕駛行為是否為
    民法第188 條所稱「執行職務」範疇？被告丁○○○公司應
    否與被告己○○負連帶賠償責任？
 1、按受僱人因執行職務，不法侵害他人之權利者，由僱用人與
    行為人連帶負損害賠償責任，但選任受僱人及監督其職務之
    執行，已盡相當之注意或縱加以相當之注意而仍不免發生損
    害者，僱用人不負賠償責任，民法第188 條第1 項定有明文
    。又民法第188 條第1 項所謂受僱人因執行職務不法侵害他
    人之權利，不僅指受僱人因執行其所受命令，或委託之職務
    自體，或執行該職務所必要之行為，而不法侵害他人之權利
    者而言，即受僱人之行為，在客觀上足認為與其執行職務有
    關，而不法侵害他人之權利者，就令其為自己利益所為亦應
    包括在內（最高法院42年台上字第1224號判例意旨參照）。
    民法第188 條第1 項所謂受僱人，並非僅限於僱傭契約所稱
    之受僱人，凡客觀上被他人使用為之服務勞務而受其監督者
    均係受僱人（最高法院57年台上字第1663號判例意旨參照）
    。亦即，在客觀上為他人所使用，從事一定之事務，而受其
    監督者，不問有無契約關係或報酬，及名稱為何，均屬民法
    第188 條第1 項之受僱人。
 2、經查，被告己○○為被告丁○○○公司台灣營業部最高主管
    ，亦即為被告丁○○○公司台灣區負責人，業據被告自承在
    卷（見本院95年度交易字第251 號第二卷第68頁、本院二卷
    第330 頁），堪信為真。而關於被告己○○於本件車禍當日
    為何駕駛系爭自小客車行經中山四路與金福路口，被告己○○於本院審理時陳稱：「（當天你是什麼業務下來高雄？）
    當天是有一個同事的岳父（按：應為岳母），我們準備要到
    他家裡去。本來是要直接去，但聯繫他不在家，所以我們先
    到70號碼頭的公司」、「（喪事是哪一天？）第二天才是公
    祭，可是當天我要先到他家裡去，沒有聯絡到，才到公司」
    、「當天我是搭下午4 時25分抵達高雄的飛機，因為我同事
    周財丁的岳母隔天要公祭，我打算當天下午先到同事家拈香
    致意，隔天再去參加公祭…，我上車之後聯絡不到周財丁，
    我跟丙○○說先到公司休息」、「我是公出到高雄」等語（
    見高雄高分院96年度交上易字第61號卷第241 頁、本院二卷
    第102 頁、第240 頁），核與證人丙○○證稱：「（案發當
    天他因何事下來高雄？）他有公事下來，因為我們有一位臺
    灣營業部的協理的丈母娘過世，他要下來拈香。」、「（當
    天是不是要開車先到辦公室去？）他那天是要先去拈香，之
    後才要到辦公室去。」、「（當時開車的路線是到辦公室的
    路線？）是」、「（為何沒有先去拈香？）因為聯繫不到該
    同事，所以當場我們就決定先到辦公室。」、「（拈香如何
    說是公事？）他是代表陽明公司的長官去看，所以這也是公
    事。」、「（為何車禍當天會與己○○同車？）因為己○○
    當時是臺灣營業部的最高主管，當天94年3 月7 日星期一下
    午他打電話來要我到機場接他，我接到他之後他才告訴我因
    為台灣營業部的第二主管周財丁的岳母過世，公祭那天他無
    法到場，所以當天先下來提前拈香致意，…，他不知道靈堂
    在哪裡，所以他上車就一直打電話給周財丁聯絡，沒有聯絡
    到，所以他說先回我們在小港區○○路999 號的高雄分公司
    辦公室，還沒到辦公室就發生這件車禍」、「被告己○○當
    天是為了以台灣營業部最高長官的身分去關心部署致意」等
    語相符（見高雄高分院96年度交上易字第61號卷第243 頁、
    本院二卷第28頁至第29頁、第32頁），足認被告己○○出差
    南下高雄之目的，係以其身為台灣營業部最高主管身分代表
    被告丁○○○公司至同事周丁財家裡拈香致意，嗣因聯絡不
    上周丁財，乃決定先行駕車返回高雄分公司辦公室，惟於返
    回公司途中即發生本件車禍。
 3、被告己○○既係於南下出差返回高雄分公司途中發生車禍肇
    事，被告己○○當時駕車行為在客觀上即與其職務相關，依
    前揭判例及說明意旨，自屬於執行職務時不法侵害他人權利
    甚明。至於被告援引前揭最高法院42年台上字第1224號判例
    意旨，抗辯從被告己○○駕車之外觀，不能認為係被告己○○執行職務之行為，因被告己○○之職務不是開車等語（見
    本院二卷第351 頁），顯然誤將上開判例意旨狹隘限縮於業
    務行為本身，而忽略客觀上與業務相關聯之行為亦為該判例
    意旨認定民法第188 條「執行職務」所應涵攝範圍，其前揭
    所辯，自不足採。又被告丁○○○公司復未舉證證明其就被
    告己○○上開行為已盡相當之注意或縱加以相當之注意而仍
    不免發生損害，是依前揭法律規定及判例意旨，就被告己○○駕車肇事致原告受傷乙事，被告丁○○○公司自應連帶負
    損害賠償責任。
(五)、原告得請求賠償之金額為若干？
    按因故意或過失，不法侵害他人之權利者，負損害賠償責任
    ；不法侵害他人之身體或健康者，對於被害人因此喪失或減
    少勞動能力，或增加生活上之需要時，應負損害賠償責任；
    不法侵害他人之身體、健康、名譽、自由、信用、隱私、貞
    操，或不法侵害其他人格法益而情節重大者，被害人雖非財
    產上之損害，亦得請求賠償相當之金額。民法第184 條第1
    項前段、第193 條第1 項、第195 條第1 項前段分別定有明
    文。本件被告己○○於上開時、地駕車有闖紅燈之過失，因
    而致原告受有上開傷勢，業經本院審認如前，被告己○○既
    因過失不法侵害原告之身體、健康，揆諸前揭法律規定，自
    應就原告因此所受關於身體、健康之損害，於其過失比例範
    圍內負賠償之責。茲就原告因本件車禍所受損害分述如下：
 1、醫療費用、醫療用品費用、交通費用部分：
    原告主張因本件車禍已支出：(1)、醫療費655,265 元；(2)、
    94年4 月起至96年8 月止醫療用品費用67,008元；(3)、證書
    費、伙食費26,519元；(4)、救護車費用59,100元，業據提出
    醫療費用單據、醫療用品費用收據、救護車收費收據為證（
    見本院97年度雄調字第392 號卷第24頁至第64頁、第66頁至
    第71頁，本院二卷第59頁、第6 頁至第10頁），且為被告所
    不爭執，本院審酌原告支出之上開醫療費用、醫療用品費用
    及證書費、伙食費、救護車費用，均堪認屬為填補本件車禍
    所造成傷害之必要費用。
 2、喪失勞動能力損失：
  (1)查原告因本件車禍受有頸椎第5 節骨折合併脊髓損傷之傷害
    ，且因此原因頸錐脊髓第四節以下感覺喪失，頸錐脊髓第五
    節以下肌力喪失，四肢癱瘓，無法自行翻身、起身、轉位、
    移位、大小便失禁、性功能喪失，日常生活完全依賴他人照
    料，業據行政院國軍退除役官兵輔導委員會台北榮民總醫院
    （下稱台北榮總）診治醫師蔡昀岸認定屬實，有該院97年7
    月17日診斷證明書在卷可參（見本院97年度雄調字第392 號
    卷第13頁），原告據此主張因本件車禍致其完全喪失勞動能
    力，自堪信為真。
  (2)原告為64年2 月17日生，於系爭車禍發生時僅30歲，此有原
    告戶籍謄本在卷可參（見本院二卷第76頁）。又原告原於民
    航局擔任公務人員，94年度扣除稅額後實領薪資706,172 元
    ，亦有原告94年度稅務電子閘門財產所得調件明細表在卷可
    稽（見本院97年度雄調字第392 號卷第72頁）。原告既因本
    件車禍完全喪失勞動能力，原告主張其於95年間因長期未能
    回復工作，民航局只發給部分薪資476, 790元，與94年度實
    領薪資相較差額為229,382 元，又自96年起不獲任何薪資給
    付，至65歲強制退休年齡止，尚有33年之勞動能力，以94年
    度實領薪資706,172 元作為每年薪資計算基準，依霍夫曼係
    數扣除中間利息為13,989,267元，加計95年間薪資差額損失
    229,382 元，合計受有喪失勞動能力損害14,218,649元乙情
    ，即屬有據，被告亦不予爭執，原告此部分損害亦堪認定。
 3、看護費用：
  (1)原告主張因本件車禍受傷，於94年12月12日起至95年1 月28
    日止委請看護人員張永昌全日照料看護，期間47日費用共計
    103,400 元，業據原告提出有限責任台灣全人照顧服務勞動
    合作社收費證明為憑（見本院97年度雄調字第392 號卷第65
    頁），被告亦不爭執原告上開看護費用支出及其必要性，堪
    認上開費用為原告為填補因本件車禍所致傷勢之必要支出。
  (2)又原告受有頸椎脊髓損傷合併四肢癱瘓，大小便無法控制，
    日常生活活動完全依賴他人，依目前醫療水準，其狀況永久
    無法復原，需24小時照護乙情，有台北榮總出具之病症暨失
    能診斷證明書在卷可參（見本院二卷第170 頁），原告據此
    主張其終身生活起居需他人24小時全日照護，可堪採信。又
    此項由親屬代為照顧被害人起居所付出之勞力，非不能評價
    為金錢之請求，且此種親屬間基於親誼恩惠所付出之勞力，
    不能加惠於加害人，自得認被害人有相當看護費之損害，得
    向加害人請求賠償（最高法院89年度台上字第1749號判決、
    94 年 度台上字第1543號判決意旨參照）。關於原告主張自
    94 年4月11日至94年12月11日止計245 日、95年1 月28日起
    至95年12月20日止計327 日均由親屬24小時流輪看顧照料部
    分，依前揭判決意旨，原告自得請求相當看護費用之損害，
    惟原告之親屬畢竟非專業看護，其所受相當損害自不宜以專
    業看護收費水準計算，觀諸原告先前委請專業看護之全日看
    護費用為2,200 元（計算式：103,400 ÷47＝2,200 ），被
    告抗辯此期間原告委請親屬看護應以每日2,000 元計算（見
    本院二卷第238 頁），核屬適當可採，則原告上開2 段期間
    受有相當看護費用之損害分別為490,000 元、654,000 元，
    可堪認定。
  (3)又原告主張自95年12月21日起委請勞外看護，每月支付外勞
    薪資20,774元，嗣於99年4 月1 日起因僱主負擔外勞健保費
    率調漲，每月支付外勞薪資增加為20,886元，業據提出僱用
    外勞薪資表、行政院衛生署99年3 月29日衛署健保字第0990
    007832號令、健保費繳費收據為證（見本院二卷第50頁、第
    171 頁至第173 頁），相較於原告先前委請我國籍專業看護
    每日費用為2,200 元，原告委請外勞看護之費用較為節省，
    堪認原告以上開支付外勞薪資為基準計算看護費用，確屬適
    當。而自95年12月21日起至99年4 月20日止共計3 年4 月期
    間，以原告每月支付外勞薪資20,774元計算，核計原告受有
    看護費用損害為830,960 元。又原告主張以97年度統計資料
    認定原告平均餘命（見本院二卷第168 頁），而依卷附97年
    臺灣省男性簡易生命表（見本院二卷第174 頁），原告於99
    年4 月21日之平均餘命為41.43 年（按：35歲整之平均餘命
    為41.6年，而原告於99年4 月21日為35歲2 月又4 日，故原
    告於99年4 月21日之平均餘命約為41.43 年），原告每月支
    付外勞薪資20,886元即1 年250,632 元，以週年利率5%複式
    霍夫曼計算法扣除中間利息（第一年之中間利息不扣除）計
    算，原告於此41.43 年期間委請外勞照料生活起居受有看護
    費用之損害為5,710,299 元【計算式：[250,632*22.000000
    00（此為應受扶養41年之霍夫曼係數）+ 250,632*0.43* （
    22.00000000-00.00000000 ）]= 5,710,299（小數點以下4
    捨5 入）】，原告就此部分看護費請求5,674,308 元，洵屬
    有據。至於被告抗辯原告依身心障礙者生活托育養護費用補
    助辦法及台北市身心障礙者生活托育養護費用補助辦法須知
    第5 點規定，得至身心障礙福利機構接受醫療照護，且可申
    請全額補助，故被告毋庸負擔此部分費用等語，雖有台北市
    政府社會局99年9 月9 日北市社障字第0991494200號函稱：
    「經查王君年齡35歲、肢體障礙極重度、無插管，依據身心
    障礙者生活托育養護費用補助辦法及本市身心障礙者生活托
    育養護費用補助須知第5 點規定，其收容機構類型應為身心
    障礙福利機構，其補助標準及金額參閱附件」（見本院二卷
    第181-2 頁至第181-3 頁）為其論據。惟內政部依90年11
    月21日修正之身心障礙者保護法第38條第2 項授權規定頒訂
    「身心障礙者生活托育養護費用補助辦法」，以及台北市政
    府依據身心障礙者生活托育養護費用補助辦法第14條授權規
    定制訂「台北市身心障礙者生活托育養護費用補助辦法須知
    」，其目的係在維護身心障礙者之合法權益及生活，保障其
    公平參與社會生活之機會，上開2 規範訂定身心障礙者進住
    身心障礙福利機構者，得申請托育及養護補助費，即屬為落
    實上開立法目的之福利措施，是此種社會福利制度之目的非
    在減免侵權行為人之損害賠償責任，至為顯然，況且，依上
    開補助標準表顯示台北市政府最高補助上限僅為20,400元，
    並非當然就實支數額予以全額補助，而原告目前並未進住身
    心障礙福利機構者，並不符合得受領托育及養護補助費之要
    件，即有委請外勞照顧之必要，是原告自99年4 月21日起自
    仍受有看護費用之損害，要屬無訛，被告以前揭情詞拒絕賠
    償，顯不可採。
  (4)承上所述，原告受有看護費損害為6,921,708 元（計算式：
    103,400 ＋490,000 ＋、654,000 ＋5,674,308 《此部分以
    原告請求金額計算》＝6,921,708 ），可堪認定。
 4、96年9 月起至平均餘命止受有醫療用品費用損害部分：
    原告主張依94年4 月起至96年8 月止因本件車禍支出醫療費
    用品費用102,507.5 元（各項品名及金額詳如原告製作之附
    表六，見本院二卷第6 頁至第10頁），扣除特製輪椅補助款
    15,000元、流體減壓坐墊補助10,000元（原證四編號27，原
    請求金額25,000元，見本院二卷第8 頁）、電動床補助5,00
    0 元（原證四編號32，原請求金額27,000元，見本院二卷第
    8 頁反面）、站立桌、滾筒、皮帶、推拉箱補助5,500 元（
    原證四編號45，原請求金額11,000元，見本院二卷第9 頁反
    面）後，足認原告於該期間受有支出醫療用品費用損害67,0
    08元，據此換算平均每日須支出醫療用品費用77元，故認其
    自96年9 月起至平均餘命止尚有43.83 年，以44年整數、每
    年支出28,105元（計算式：77×365 ＝28,105元）為基準，
    依週年利率5%複式霍夫曼計算法扣除中間利息計算，受有支
    出醫療用品費用663,559 元之損害。被告雖就原告自94年4
    月起至96年8 月止因本件車禍支出醫療用品費用67,008元之
    必要性不予爭執，惟就原告自96年9 月起至平均餘命止每日
    所需醫療用品費用以77元計算有所爭執，抗辯應扣除原告所
    提附表六編號12、13蔓越莓179 元、855 元、編號27特制輪
    椅15,000元、流體減壓坐墊10,000元、編號31護腰1,400 元
    、編號32電動床27,000元、編號45站立桌6,500 元、滾筒
    300 元、皮帶1,000 元、拉推箱500 元、治療大床加聚合床
    墊9,000 元、運費2, 000元等非必要之日常性消耗品，則96
    年4 月起至96年8 月止原告增加生活上需要之醫療用品費用
    額僅為26,573元，換算平均每日費用僅為33元等語（見本院
    二卷第348 頁）。被告既爭執上開項目費用應予刪除，原告
    自應舉證其受傷狀況有使用該等用品之必要性。就編號27特
    制輪椅15,000元、流體減壓坐墊10,000元部分因受全額補助
    ，原告已將此部分請求金額刪除，自無討論之必要。關於編
    號32電動床27,000元、編號45站立桌6,500 元部分，原告依
    規定受領補助金額5,000 元、5,500 元，而電動床、站立桌
    之最低使用年限分別為5 年、3 年，業據原告陳報在卷（見
    本院二卷第182 頁至第183 頁），且有台北市政府社會局99
    年9 月9 日北市社障字第09941942000 號函暨其所附台北市
    身心障礙者生活輔助器具費用補助標準表在卷可參（見本院
    二卷第181 至2 頁、第181-4 頁），電動床、站立桌既經台
    北市政府認定為原告可受補助項目，堪認原告所受傷勢確有
    使用電動床、站立桌之必要，則原告就電動床部分尚有支出
    22,000元之損害，依其最低使用年限5 年平均攤提，原告每
    日就電動床須支出12元（元以下4 捨5 入），另就站立桌部
    分原告尚有支出1,000 元之損害，依其最低使用年限3 年平
    均攤提，原告每日就站立桌須支出1 元（元以下4 捨5 入）
    。又關於編號12、13蔓越莓179 元、855 元、編號31護腰
    1,400 元、編號45滾筒300 元、皮帶1,000 元、拉推箱500
    元部分，原告並未舉證其所受傷勢有必要使用上開用品之證
    據，被告抗辯不得將其認列為日常所需醫療用品，即非無憑
    。再就編號45治療大床加聚合床墊9,000 元、運費2,000 元
    部分，原告主張治療大床並未單獨獲得補助，96年、98年雖
    分別添購氣墊床，但就此部分金額並未加以請求等語（見本
    院二卷第183 頁），然原告既已使用電動床，何以有使用其
    所稱「治療大床」之必要？未見原告予以舉證說明，而原告
    已申請補助10,000元購買氣墊床，有台北市政府上揭函文在
    卷可參，應無使用聚合床墊之必要，又運費2,000 元之部分
    ，依卷附送貨單可知其運送物品包含編號45站立桌、滾筒、
    皮帶、拉推箱、治療大床加聚合床墊（見本院97年度雄調字
    第392 號卷第50頁），惟除治療大床加聚合床墊為大型物品
    有請貨車運送之必要外，其餘物品應可於購買後自行攜走，
    並非得另請貨車運送不可，原告既無法舉證其傷勢有使用治
    療大床加聚合床墊之必要性，則其運送費用2,000 元亦難認
    屬必要費用。準此，原告所提附表六原請求項目金額102,50
    7.5 元扣除編號12、13蔓越莓179 元、855 元、編號27特制
    輪椅15,000元、流體減壓坐墊10,000元、編號31護腰1,400
    元、編號45滾筒300 元、皮帶1,000 元、拉推箱500 元、治
    療大床加聚合床墊9,000 元、運費2,000 元以及編號32電動
    床27,000元、編號45站立桌6,500 元（末2 項物品雖屬必需
    品，惟其使用最低使用年限均逾2 年5 月，不宜一併計入，
    故先予扣除）後，僅餘28,773.5元，而該等金額依94年4 月
    起至96年8 月之期間攤提結果，平均每日支出33元（計算式
    ：28,773.5÷883 ＝33，元以下4 捨5 入），加計前述原告
    每日就電動床、站立桌須分別支出12元、1 元，總計原告因
    本件車禍傷勢終身每日須支出醫療用品費用46元，可堪認定
    。準此，原告自96年9 月起平均餘命為43.82 年（按：32歲
    整之平均餘命為44.37 年，而原告於96 年9 月1 日為32歲6
    月又15日，故原告於96年9 月1 日之平均餘命約為43.82 年
    ），而原告每年須支出醫療用品費用16,790元（計算式：46
    ×365 ＝16,790），以週年利率5%複式霍夫曼計算法扣除中
    間利息（第一年之中間利息不扣除）計算，原告於此43.82
    年期間受有支出醫療用品費用之損害為395,461 元【計算式
    ：[16,790*23.00000000 （此為應受扶養43年之霍夫曼係數
    ）+167,90*0.82* （23.00000000-00.00000000 ）]=395,46
    1 （小數點以下4 捨5 入）】，可堪認定，原告逾此範圍之
    請求金額，即屬無據，不應准許。
 5、精神損害慰撫金：
  (1)按慰撫金之賠償其核給之標準固與財產上損害之計算不同，
    然非不可斟酌雙方身分資力與加害程度，及其他各種情形核
    定相當之數額。又受僱人因執行職務，不法侵害他人致死者
    ，被害人之父、母、子、女及配偶受有非財產上之損害，依
    民法第194 條及第188 條第1 項規定，請求受僱人及其僱用
    人連帶賠償相當金額之慰撫金時，法院對於慰撫金之量定，
    應斟酌該受僱人及應負連帶賠償責任之僱用人，並被害人暨
    其父、母、子、女及配偶之身分、地位及經濟狀況等關係定
    之，不得僅以被害人與實施侵權行為之受僱人之資力為衡量
    之標準（最高法院51年台上字第223 號、76年台上字第1908
    號判例可資參照）。
  (2)經查，原告於本件車禍發生時年滿30歲，平均餘命尚約有46
    年（見本院二卷第174 頁所附97年度台灣省男性簡易生命表
    ），尚未結婚，正值青壯之人生階段，卻因本件車禍突致四
    肢癱瘓，不僅終身行動起居均須依賴他人看顧照料，大好人
    生願景頓時淪為終身臥病在床之境況，而且無法外出工作維
    生，亦勢必對其生活及家庭造成重大不便及影響，原告主張
    其遭此人生遽變而精神上受有極大之痛苦，誠堪採信。又原
    告經國家考試及格，原任職於民用航空局，94年度申報所得
    （未扣稅額）為731,431 元、98年度申報所得0 元，目前名
    下登記財產僅有84年出廠之汽車1 輛及2 筆價值合計13,310
    元之投資，此有原告94年度、98年度稅務電子閘門財產所得
    調件明細表在卷可按（見本院97年度雄調字第392 號卷第72
    頁、本院二卷第220 頁）；而被告己○○現為丁○○○公司
    台灣地區副總經理，派駐德國公司擔任總經理，其94年至98
    年度申報所得分別為6,622,644 元、4,750,207 元、2,756,
    386 元、5,491,556 元、2,319,597 元，名下登記財產有房
    屋1 棟、土地1 筆及數筆投資，登記價值合計6,054,037 元
    ，業據被告己○○自承在卷（見本院二卷第102 頁），且有
    其94年度至98年度稅務電子閘門財產所得調件明細表附卷可
    稽（見本院二卷第205 頁至第220 頁）；另被告丁○○○公
    司為全球知名之貨櫃航運公司，提供涵蓋亞、美、歐三大洲
    ，廣達73個國家之運輸服務網絡，其97年12月31日及98年12
    月31日之公司資產狀況分別為112,698,968,000 元、113,81
    7,426,000 元，亦有丁○○○集團全球資訊網頁、丁○○○
    公司98年及97年12月31日合併資產負債表在卷可參（見本院
    二卷第371 頁至第373 頁）。本院審酌原告教育程度、經濟
    狀況、受傷程度及被告己○○教育程度、經濟能力、
    本件過失情節及被告丁○○○公司資產狀況等上情，認原告
    請求精神慰撫金5,000,000 元，應屬適當，被告抗辯過高應
    予酌減，並不可採。
 6、承上，原告因本件車禍所受損害之金額應為27,343,710元（
    計算式：醫療費655,265 元＋94年4 月起至96年8 月止醫療
    用品費用67,008元＋證書費、伙食費26,519元＋救護車費用
    59,100元＋喪失勞動能力損害14,218,649元＋看護費損害
    6,921,708 元＋96年9 月起至平均餘命止醫療用品費用損害
    為395,461 ＋精神慰撫金5,000,000 元＝27,343,710元），
    堪予認定。
 7、原告因本件車禍所受損害之金額為27,343,710元，而被告就
    本件車禍致原告受有上開損害應負70% 之責任，均已論述如
    前，據此計算，被告應就原告上開損害中之19,140,597 元
    （計算式：27,343,710×70% ＝19,140,597）應負賠償之責
    。又按，保險人依本法規定所為之保險給付，視為被保險人
    損害賠償金額之一部分，被保險人受賠償請求時，得扣除之
    ，強制汽車責任保險法第32條定有明文。查本件原告因系爭
    交通事故，受有強制汽車責任保險給付1,700,000 元，業據
    原告陳明在卷，復為被告所不爭執，則此部分之金額，自應
    由原告可得請求之金額中予以扣除，準此，原告得向被告請
    求之金額應為17,440,597元，堪予認定，逾此範圍之請求，
    則屬無據。
五、綜上所述，本件車禍發生時，被告己○○確為系爭自小客車
    之駕駛人，且其駕駛系爭自小客車返回丁○○○公司高雄分
    公司途中肇事，確屬因執行職務不法侵害他人權利，被告丁○○○公司應與被告己○○就原告因本件車禍所受損害負連
    帶賠償責任。從而，原告依據民法侵權行為之法律關係，請
    求被告連帶賠償17,440,597元，及其中16,494,451元自起訴
    狀繕本送達最後一位被告翌日即97年9 月24日起至清償日止
    ，按週年利率5%計算之利息，及其餘946,146 元（此部分係
    原告於99年8 月24日提出書狀追加95年12月21日起至平均餘
    命止之看護費用946,146 元，經被告訴訟代理人當庭收受，
    見本院二卷第166 頁、第168 頁）自99年8 月25日起至清償
    日止，按週年利率5%計算之利息，為有理由，應予准許；逾
    此範圍之請求，則屬無理，應予駁回。又本件原告勝訴部分
    ，兩造分別陳明願供擔保聲請准予宣告假執行或免為假執行
    ，核無不合，爰分別酌定相當之擔保金額，予以准許。至原
    告敗訴部分，其假執行之聲請失所附麗，應予駁回。
六、本件事證已臻明確，兩造其餘攻擊防禦方法及所提之證據，
    經審酌與本院前揭判斷不生影響，爰不一一論述，併此敘明
    。
七、據上論結，本件原告之訴為一部有理由，一部無理由，依民
    事訴訟法第79條、第85條第2 項、第390 條第2 項、第392
    條第2 項，判決如主文。
中    華    民    國    99    年    10    月    14    日
                  民事第六庭  審判長法  官  楊國祥
                                    法  官  陳明呈
                                    法  官  林書慧
以上正本係照原本作成。
如對本判決上訴，須於判決送達後20日內向本院提出上訴狀。如
委任律師提起上訴者，應一併繳納上訴審裁判費。
中    華    民    國    99    年    10    月    14    日
                                書記官  史華齡

司法院資訊處製作；財團法人民間司法改革基金會備份。
